臺灣桃園地方法院刑事判決　　　　　　100年度簡上字第169號
上　訴　人
即　被　告　江建隆
上列上訴人即被告因竊盜案件，不服本院民國100年2 月22日100
年度桃簡字第349 號第一審判決（聲請簡易判決處刑書案號：99
年度偵字第30698 號），提起上訴，本院管轄之第二審合議庭認
不得以簡易判決處刑，改適用通常程序，自為第一審判決如下：
    主  文
原判決撤銷。
本件免訴。
    理  由
一、聲請簡易判決處刑意旨略以：被告江建隆前因違反毒品危害
    防制條例案件，經臺灣桃園地方法院以89年度桃簡字第26號
    判處有期徒刑6 月確定；又因違反毒品危害防制條例案件，
    經臺灣桃園地方法院以89年度訴字第1175號判處有期徒刑7
    月、7 年2 月，復經臺灣高等法院以90年度上訴字第2733號
    判處上訴駁回確定；另因竊盜案件，經臺灣新竹地方法院以
    90年度竹簡字第436 號判處有期徒刑6 月確定；再因搶奪案
    件，經臺灣板橋地方法院以91年度訴字第105 號判處有期徒
    刑9 月確定；前揭竊盜、搶奪案件部分經同法院以91年度聲
    字第2101號裁定合併應執行有期徒刑1 年2 月確定，另違反
    毒品危害防制條例案件部分，經同法院以96年度聲減字第
    5515號裁定減刑，並合併定應執行有期徒刑7 年3 月又15日
    確定，各罪並接續執行，於民國97年7 月9 日假釋出監付保
    護管束，於98年6 月16日保護管束期滿未經撤銷假釋，其未
    執行之刑，以已執行論。詎其仍不知悔改，復基於意圖為自
    己不法所有之犯意，於99 年4月13日晚間9 時30分許，在桃
    園縣楊梅市○○路埔心公園停車場，因見洪崇議所有車牌號
    碼S8-7310 號自用小貨車（下稱上開小貨車）停放於該處，
    竟萌不法犯意，持自備汽車鑰匙發動車輛而竊取之，隨將該
    車用以代步，返回其臺北縣樹林市○○街1 號4 樓住處，將
    車輛停放於臺北縣樹林市○○路12巷停車格內。嗣洪崇議察
    覺車輛遭竊訴警處理，經警尋得上開小貨車，並採集車上菸
    蒂鑑驗比對，經比對DNA 與江建隆之DNA 相符，始查悉前情
    。因認被告涉犯刑法第320 條第1 項普通竊盜罪嫌。
二、按案件曾經判決確定者，應諭知免訴之判決，並得不經言詞
    辯論為之，刑事訴訟法第302 條第1 款、第307 條分別定有
    明文。而檢察官聲請以簡易判決處刑之案件，經法院審理後
    認為應諭知免訴判決者，應適用通常程序審判之，刑事訴訟
    法第452 條及第45 1條之1 第4 項但書第3 款分別定有明文
    。另管轄第二審之地方法院合議庭受理簡易判決上訴案件，
    應依通常程序審理。其認案件有刑事訴訟法第452 條之情形
    者，應撤銷原判決，逕依通常程序為第一審判決（法院辦理
    刑事訴訟簡易程序案件應行注意事項第14點參照）。
三、本件被告經臺灣桃園地方法院檢察署檢察官以99年度偵字第
    30698 號聲請簡易判決處刑之上開犯行，業經臺灣板橋地方
    法院檢察署檢察官於99年11月19日，以99年度偵字第28686
    號聲請簡易判決處刑書，就上開犯行（惟臺灣板橋地方法院
    檢察署檢察官聲請簡易判決處刑書中，將被告江建隆竊取車
    牌號碼S8-7310 號自用小貨車之犯罪時間即99年4 月13日晚
    間9 時30分許，誤載為被害人報案時間即99年4 月13日晚間
    11時許；復將被害人姓名載為報案人林宏駿，惟洪崇議為該
    車車主，有桃園縣政府警察局車輛協尋電腦輸入單可憑）及
    被告另涉於99年5 月15日13時50分許，在臺北縣樹林市○○
    街與中華路12巷口，以拾獲之鑰匙開啟王鈞鋒所有車號8607
    -YS 號自用小客車車門及電門，竊取前開車輛得逞之竊盜犯
    嫌，向臺灣板橋地方法院聲請簡易判決處刑，而上開2 罪經
    臺灣板橋地方法院於99年12月21日以99年度簡字第1005 6號
    刑事簡易判決分別判處有期徒刑6 月，如易科罰金，以新臺
    幣1,000 元折算1 日，並定應執行有期徒刑11月，如易科罰
    金，以新臺幣1,000 元折算1 日，並於100 年1 月17日確定
    在案，此有上開判決書、聲請簡易判決處刑書、臺灣高等法
    院被告前案紀錄表在卷可稽。是本件臺灣桃園地方法院檢察
    署檢察官99年度偵字第30698 號聲請簡易判決處刑書，認被
    告涉嫌於99年4 月13日晚間9 時30分許，在桃園縣楊梅市○
    ○路埔心公園停車場，竊取洪崇議所有車牌號碼S8-7310 號
    自用小貨車之犯罪事實，與業經臺灣板橋地方法院以99年度
    簡字第10 056號刑事簡易判決判決確定之被告於99年4 月13
    日晚間，在桃園縣楊梅市○○路埔心公園停車場，竊取車牌
    號碼S8-7 310號自用小貨車之犯行，被告同一，犯罪事實亦
    相同，屬同一案件，則本件既經前案判決確定，即應為上開
    確定判決既判力所及，而不得再行起訴、審判，揆諸首開說
    明，本件應為免訴之諭知，原審疏未詳查，對被告為實體有
    罪判決，尚有違誤，被告提起上訴執此指摘原審判決不當為
    有理由，應由本院撤銷原審判決，另本案既有刑事訴訟法第
    451 條之1 第4 項第3 款不得為簡易判決情形，依同法第
    452 條規定，本院於撤銷原審判決後，改依第一審通常程序
    審理，並不經言詞辯論逕為諭知免訴之判決。
據上論斷，應依刑事訴訟法第452 條、第455 條之1 第1 項、第
3 項、第369 條第1 項前段、第364 條、第302 條第1 款、第30
7 條，判決如主文。
中    華    民    國   100    年    6     月    30    日
                  刑事第十一庭審判長法  官  蔡榮澤
                                    法  官  汪曉君
                                    法  官  林蕙芳
以上正本證明與原本無異。
如不服本判決應於收受判決後10日內向本院提出上訴書狀，並應
敘述具體理由。其未敘述上訴理由者，應於上訴期間屆滿後20日
內向本院補提理由書( 均須按他造當事人之人數附繕本) 「切勿
逕送上級法院」。
                                    書記官  莊凱男
中    華    民    國   100    年    7     月    5     日